臺灣桃園地方法院刑事判決　　　　　　　96年度交訴字第58號
公　訴　人　臺灣桃園地方法院檢察署檢察官
被　　　告　甲○○
選任辯護人　謝清傑律師
上列被告因業務過失致死案件，經檢察官聲請簡易判決處刑（95
年度偵字第18889 號），本院簡易庭認不宜以簡易判決處刑，改
依通常程序，嗣被告於準備程序進行中為有罪之陳述，經本院合
議庭裁定由受命法官獨任進行簡式審判程序，本院判決如下：
    主  文
甲○○從事業務之人，因業務上之過失致人於死，處有期徒刑陸
月，如易科罰金以新臺幣壹仟元折算壹日。
    事  實
一、緣汎航通運股份有限公司（下稱汎航公司）承攬往返長庚醫
    院林口分院交通車之業務，甲○○為考領有職業大客車駕駛
    執照，係汎航公司所受僱之駕駛員，以駕駛營業大客車為業
    ，係從事駕駛業務之人員，於民國95年7 月28日上午11時13
    分許，甲○○駕駛車牌號碼AF－496 號營業大客車到達桃園
    縣龜山鄉林口長庚醫院院區內之醫學大樓前，在所有乘客下
    車後，欲將車輛倒車，本應注意謹慎緩慢往後倒車，並應注
    意其他車輛及行人，如無人在車後指引，應先測明車後有足
    夠之地位，並促使行人及車輛避讓始得後倒，竟疏未注意上
    開規定，貿然將車輛往後倒車，嗣車輛行近長庚紀念醫院院
    區○○○○路口前，適有違規斜穿越馬路且背向車輛後端行
    走之路人彭國篪行經車輛後端，林玉明所駕駛之前開車輛之
    右後輪碾壓彭國篪下肢，致彭國篪下肢骨折之傷害，經送醫
    急救後因出血性休克死亡。嗣經員警據報到現場處理，甲○
    ○在場，並當場承認為肇事人，對於未發覺犯人之罪向警察
    機關自首接受裁判。
二、案經臺灣桃園地方法院檢察署檢察官據報相驗後自動檢舉簽
    分後聲請簡易判決處刑，本院認為不宜，改依通常程序審理
    。
    理  由
壹、程序部分：
    按檢察官聲請以簡易判決處刑之案件，經法院認為有刑事訴
    訟法第451 條之1 第4 項但書之情形者，應適用通常程序審
    判之，刑事訴訟法第452 條定有明文。查本案檢察官認被告
    涉有刑法第276 條第2 項之業務過失致死罪嫌，聲請簡易判
    決處刑，經本院桃以95年度桃交簡字第1193號受理，惟告本
    院認本件不適於以簡易判決處刑，爰適用通常程序審理，合
    先敘明。又本件被告所犯係死刑、無期徒刑或最輕本刑為3
    年以上有期徒刑以外之罪，其於準備程序中就被訴事實為有
    罪之陳述，經本院告知簡式審判程序之旨，並聽取公訴人、
    被告之意見後，爰依刑事訴訟法第273 條之1 第1 項規定合
    議裁定由受命法官獨任進行簡式審判程序。
貳、實體部分：
一、訊據被告甲○○對於上開犯罪事實坦承不諱，且被告於上揭
    時、地駕駛大客車倒車而撞傷被害人彭國箎致被害人所有前
    揭之傷害，因出血性休克，經急救無效而死亡等情，復有道
    路交通事故現場圖、道路交通事故調查報告表(一)(二)、現場監
    視錄影帶、本院勘驗筆錄、臺灣桃園地方法院檢察署檢察官
    相驗屍體證明書、法醫驗斷書、現場照片在卷可稽。按汽車
    倒車時，應顯示倒車燈光或手勢後，謹慎緩慢後倒，並應注
    意其他車輛及行人，道路交通安全規則第110 條第2 款定有
    明文。而被告考領有職業大客車之駕駛執照，當知上開規定
    ；且事發當時，天候為晴天、日間有自然光線、視距良好、
    柏油路面平坦乾燥又無障礙物，有道路交通事故調查報告表
    (一)在卷可稽，被告駕駛車輛倒車時本即應注意其他車輛及行
    人，而依前述之當時情況，衡諸常情，被告又非不能注意，
    竟疏未注意，致其所駕駛之大客車車後方撞擊被害人，被告
    顯有過失甚明。被告因前揭肇事，致被害人倒地受傷，終因
    傷重不治死亡，則被告之前揭肇事，對於被害人之死亡，有
    相當之因果關係甚明。綜上所述，本件事證明確，被告業務
    過失致死犯行，堪以認定。又被害人雖有於車道上斜走穿越
    該路口之過失，有本院勘驗筆錄、監視錄影帶可稽，然仍不
    能因此減免被告之刑事責任，附此敘明。
二、查，被告甲○○於案發當時係汎航公司所僱之司機，為從事
    業務之人，業據其坦承在卷，並有行車執照在卷可稽，核其
    所為，係犯刑法第276 條第2 項之業務過失致死罪。被告於
    肇事後，員警據報到場處理，被告在場，並當場承認為肇事
    人，業據證人乙○○於本院調查時結證屬實，顯見被告在前
    開犯罪未經警察機關發覺前即向處理員警坦承其為肇事者，
    而接受裁判，核與自首之規定要件相當，應依刑法第62 條
    前段減輕其刑。爰審酌被告是大客車司機，為從事業務之人
    ，對於道路交通安全規則之相關規定，應比一般人更加熟稔
    並注意遵守，竟於前開時、地倒車時未注意行人，而撞擊被
    害人，致被害人倒地受有傷害，嗣因而傷重不治死亡，其犯
    罪手段，過失程度，犯罪後坦承犯行，態度良好，因被害人
    家屬堅持長庚醫院出面參與和解始願與被告談和解，而長庚
    醫院不願出面洽談，致被告迄今無法與被害人家屬達成和解
    ，業據告訴人及被告分別陳明在卷等一切情狀，量處如主文
    所示之刑，並諭知易科罰金之折算標準，以示懲儆。
據上論斷，應依刑事訴訟法第452 條、第273 條之1 第1 項、第
299 條第1 項前段，刑法第276 條第2 項、刑法第62條前段，刑
法施行法第1 條之1 第1 項、第2 項前段，刑法第41條第1 項前
段，判決如主文。
本案經檢察官柯怡如到庭執行職務。
中　　華　　民　　國　　96　　年　　7 　　月　　6 　　日
                  交通法庭    法　官　陳月雯
以上正本證明與原本無異。
如不服本判決，應於收受送達後10日內向本院提出上訴書狀，其
未敘述上訴之理由者並得於提起上訴後10日內向本院補提理由書
（均須按他造當事人之人數附繕本）。
                              書記官  吳瓊英
中　　華　　民　　國　　96　　年　　7 　　月　　9 　　日
附錄：本案論罪科刑法條全文
中華民國刑法第276條
因過失致人於死者，處2年以下有期徒刑、拘役或2千元以下罰金
。
從事業務之人，因業務上之過失犯前項之罪者，處5年以下有期
徒刑或拘役，得併科3千元以下罰金。
